# 采矿权减值是否导致矿井减值

提问人：btjia 时间：2016-05-30 11:11:26
一个在建未投产的煤款，采矿权原来评估 8 亿，现在减值后 4 亿。目前扣除无形资产外，其他资产总额 5 亿多。 采矿权的减值是否会导致其他长期资产，比如在建中的矿井减值？

回答人：chenyiwei
这种情况下，某个矿区的采矿权和矿井等相关设施（固定资产）是构成一个整体资产组的，应以该整体资产组为单位进行减值测试，并将测试后确定应计提的减值准备按资产组内各项资产的账面价值比例分摊到各单项资产，作为各单项资产的减值准备。（这类资产组通常没有商誉）。